【裁判字號】    89,上易,261
【裁判日期】    890323
【裁判案由】    竊盜
【裁判全文】
臺灣高等法院臺南分院刑事判決        八十九年度上易字第二六一號  Ａ
      上  訴  人
      即  被  告  乙  ○  ○
右上訴人因竊盜案件，不服臺灣臺南地方法院八十八年度易字第二五九七號中華民國
八十八年十月二十五日第一審判決（起訴案號：臺灣臺南地方法院檢察署八十八年度
偵字第一一二四三號），提起上訴，本院判決如左：
      主      文
原判決撤銷。
乙○○攜帶兇器竊盜，處有期徒刑捌月。緩刑參年。
扣案之六角板手壹支，沒收。
      事      實
一、乙○○因其自有之車牌號碼ＭＩ—九三０五號紅色喜美自用小客車撞毀，無力修
    復，缺乏代步工具，竟意圖為自己不法之所有，於民國（下同）八十八年九月二
    日凌晨零時三十分許，在台南市○○街八十五巷一號前，攜帶足供兇器使用之前
    端扁平狀六角板手為行竊工具，撬壞甲○○所有停放該處同型同色車牌號碼ＶＫ
    —三九七一號自用小客車（市價約新台幣十六萬元）之車門鎖及引擎鎖（毀損部
    分未據告訴）而竊取該車，得手後改懸掛該已撞毀之自用小客車之車牌，並將該
    車送至台南縣玉井鄉竹圍村源誠汽車廠欲烤漆，供己矇混使用。嗣於同年月六日
    二十一時四十分許，為警在該廠前查獲該贓車，而循線查出上情。嗣乙○○於本
    院審理中提出上開行竊之六角板手一支扣案。
二、案經台南縣警察局玉井分局報請台灣台南地方法院檢察署檢察官偵查起訴。
      理      由
一、訊據上訴人即被告乙○○固供承有於右揭時、地以前端扁平狀六角板手竊取甲○
    ○上開車輛之事實，惟辯稱：伊行竊的六角板手雖有磨平，但不是兇器云云，惟
    查右揭事實，業據被害人甲○○於警訊及本院審理中指述綦詳，並有贓物領據一
    紙附卷可稽。又查被告於本院審理中提出其行竊之六角板手，其一端磨成扁平狀
    ，以之作為武器，足以傷害人之身體、生命，自屬兇器無訛，此有該六角板手一
    支扣案足證，足認被告所辯，係屬避重就輕之詞，不足採信，其犯行堪以認定。
二、核被告攜帶客觀上足以對人之身體生命安全構成危險之兇器扁平狀六角板手行竊
    ，所為係犯刑法第三百二十一條第一項第三款之攜帶兇器竊盜罪。公訴人認被告
    係犯同法第三百二十條第一項普通竊盜罪，其起訴法條容有未洽，應予變更。原
    審因認被告罪證明確，予以論罪科刑，固非無見。惟查被告行竊之六角板手一支
    ，業經其於本院審理中提出扣案在卷，原判決未及併予宣告沒收，尚有未洽。被
    告上訴意旨，指摘原判決量刑過重，雖無足取，惟原判決既有上開可議之處，應
    予撤銷改判。爰審酌被告素行尚佳，因自己之小客車撞毀，無力修復，缺乏代步
    工具，始有本件竊盜犯行，及所竊之財物價值不貲，犯罪後坦白認過等一切情狀
    ，仍量處有期徒刑八月，以示懲儆。扣案之六角板手一支，為被告所有供犯罪所
    用之物，業據被告供明在卷，爰併予宣告沒收。
三、又查被告未曾受有期徒刑以上刑之宣告，有本院被告全國前案紀錄表乙份在卷可
    憑，其因一時失慮，偶罹刑典，且事後已取得被害人之諒解，被害人並當庭表示
    不願追究，被告經此科刑判決，當知警愓而無再犯之虞，上開所宣告之刑，本院
    認以暫不執行為適當，爰併宣告緩刑三年，以勵自新。
據上論斷，應依刑事訴訟法第三百六十九條第一項前段、第三百六十四條、第二百九
十九條第一項前段、第三百條、刑法第三百二十一條第一項第三款、第七十四條第一
款、第三十八條第一項第二款，判決如主文。
本案經檢察官羅清溪到庭執行職務。
中    華    民    國      八十九      年      三      月      二十三    日
                                  臺灣高等法院臺南分院刑事第二庭
                                      審判長法官  游    明    仁
                                            法官  蔡    長    林
                                            法官  呂    佳    徵
右正本證明與原本無異。
不得上訴。
                                      法院書記官  陳    嘉    琍
中    華    民    國      八十九      年      三      月      二十四    日
附錄本案論罪科刑法條全文：
刑法第三百二十一條第一項第三款：
犯竊盜罪而有左列情形之一者，處六月以上五年以下有期徒刑：
攜帶兇器而犯之者。


司法院資訊處製作；財團法人民間司法改革基金會備份。
